【裁判字號】    89,易,1562
【裁判日期】    891002
【裁判案由】    竊盜
【裁判全文】
臺灣臺北地方法院刑事判決                        八十九年度易字第一五六二號
    公  訴  人  臺灣臺北地方法院檢察署檢察官
    被      告  甲○○
右列被告因竊盜案件，經檢察官提起公訴（八十九年度偵字第九七二九號)，本院判
決如左：
    主  文
甲○○無罪。
    理  由
一、公訴意旨略以：被告甲○○意圖為自己不法之所有，於民國（下同）八十九年四
    月三日凌晨三時許，在台北市○○街路四號前，竊取丙○○所有置放於該處之車
    牌號碼ＤＡＫ─五七七號機車一輛，得手後據為己有。嗣於八十九年四月廿七日
    廿一時許，騎經台北市○○街二二○巷十四號前時，因撞及乙○○停放於路旁之
    ＤＷ─二九四六號自用小客車，經警前往現場處理事故而查獲。
二、按犯罪事實應依證據認定之，無證據不得推定其犯罪事實；又不能證明被告犯罪
    者，應諭知無罪之判決，刑事訴訟法第一百五十四條、第三百零一條第一項分別
    定有明文。訊據被告堅決否認竊盜犯嫌，辯稱該機車係八十九年四月二十七日下
    午五時許，在台北市○○路○段四六七巷十九號其住處前，向綽號「茶壺」本名
    林貽全之友人借用，借用時並未索取行車執照，也未約定返還之時間、地點等語
    。而公訴人認被告涉有竊盜犯行，無非以被害人指訴失竊機車之時、地，且被告
    對於機車來源先則於警訊中辯稱係於八十九年四月二十七日下午五時許，在其位
    於台北市○○路○段之住處門前，向不詳姓名年籍，綽號「茶壺」之友人所借，
    嗣於檢察官偵訊時卻稱係在古亭女中附近，向「王昌勝」所介紹之友人「茶壺」
    借得，另又於第二次偵查庭中，改稱係向「王昌勝」所借，而「王昌勝」者即綽
    號「茶壺」之人云云；其歷次所陳，始終無法明確交待車輛來源，且其前後供述
    不一，矛盾百出，無法自圓其說，故認該機車係被告所竊取云云。經查：被告對
    於機車來源固然先後供述不一，且向他人借取機車，竟未索取行車執照，復未約
    定返還之時、地，足見被告明知該機車來源有問題，而有收受贓物之嫌，然被告
    既否認竊車，又無其他證據足證被告確有竊車行為，故依現存之證據，僅能認定
    被告有收受贓物之嫌，尚難證明被告有竊盜犯行，而竊盜罪與收受贓物罪，其基
    本之社會事實並不相同，不能變更起訴法條，此外，無其他積極證據足認被告有
    何竊盜犯行，揆諸首開說明，起訴部分應為無罪之諭知，由偵查機關就被告有無
    收受贓物犯嫌另行偵辦。
三、據上論結，應依刑事訴訟法第三百零一條第一項，判決如主文。
本案經檢察官楊文慶到庭執行職務
中    華    民    國      八十九    年      十     月    二      日
                                    臺灣臺北地方法院刑事第二庭
                                        法  官  曾  正  龍
右正本證明與原本無異
如不服本判決應於送達後十日內向本院提出上訴狀
                                        書記官  林  玲  華
中    華    民    國      八十九    年      十     月    二十五  日


司法院資訊處製作；財團法人民間司法改革基金會備份。
